臺灣高等法院臺中分院刑事判決　　　　　　　　　　九十四年度上訴字第三四號
　　上　訴　人　臺灣苗栗地方法院檢察署檢察官
　　被　　　告　辛○○
右上訴人，因被告竊盜等案件，不服臺灣苗栗地方法院九十三年度易字第六００號，
中華民國九十四年一月六日第一審判決（起訴案號：臺灣苗栗地方法院檢察署九十三
年度偵字第三三八一號、第三五０四號，並經同署移
０一號、第四００二號、第四一０五號、第四一六七號，九十四年度偵字第六三號）
提起上訴，本院判決如左：
    主  文
原判決關於竊盜暨定執行刑部分均撤銷。
辛○○連續攜帶兇器竊盜，累犯，處有期徒刑貳年肆月。
扣案鑰匙貳支，沒收。
其他上訴駁回。
本判決第二項所處之刑，與上訴駁回即毀損部分，所處有期徒刑陸月，主刑部分應執
行有期徒刑貳年捌月。
    事  實
一、辛○○前於民國（下同）八十三年間因竊盜、違反麻醉藥品管理條例案件，經法
    院判處有期徒刑八月、六月確定，又於八十四年間因違反麻醉藥品管理條例案件
    ，經法院判處有期徒刑五年六月確定，並由法院裁定應執行刑為有期徒刑六年二
    月，於八十七年六月五日假釋出監，惟於八十八年間，另犯竊盜毒品罪，應執行
    有期徒刑二年二月，並經撤銷假釋，再度入監執行殘刑及該有期徒刑二年二月，
    於九十二年五月九日假釋出獄，九十三年二月四日縮刑期滿而執行完畢，猶不知
    悔改，竟夥同劉正雄（原審另行判決），於九十三年九月十五日下午二時十分許
    ，由劉正雄攜帶所有之一字型起子二支，經由屋頂前往劉正雄之鄰居戊○○位於
    苗栗縣頭份鎮○○路七三巷四十弄三二號四樓住處，欲竊取房屋內財物，乃共同
    基於毀損之犯意聯絡，推由劉正雄使用上開起子撬毀戊○○上述住處四樓鐵門之
    門鎖，足以生損害於戊○○，辛○○則在旁把風，然尚未著手行竊之際，經路人
    發現報警當場查獲，並扣得前述一字型起子二支。
二、辛○○基於為自己不法所有之概括犯意，先後於：(一)九十三年七月五日晚上九
    時許，在苗栗縣竹南鎮○○里○○路之「沅冠交通公司停車場」內，明知傅星亮
    所有車號六Ｐ─二五四七號自用小客車未上鎖，且知其汽車鑰匙放於車內置物箱
    內，乃徒手進入車內拿取置物箱內汽車鑰匙發動該車，並竊走該自用小客車。嗣
    於同月二十四日晚上八時許，在苗栗縣頭份鎮○○里○○路四０二號旁土地公廟
    前，為警查獲上述失竊之自用小客車。(二)九十三年九月二十日凌晨三時許，在
    苗栗縣頭份鎮成功里四二之二號前，見乙○○所有之車牌號碼ＬＸ─四三三五號
    自用小客車車門未上鎖，乃持其所有之鑰匙一支竊取上開自用小客車得手。(三)
    九十三年九月二十日晚上八時許，在苗栗縣竹南鎮○○里○○街八六之一號旁，
    見丙○○所有車牌號碼ＧＬ─五六０五號自用小客車停放於上開處所，乃持客觀
    上可供兇器使用之開口扳手一支（未據扣案）竊取該車之車牌二面，並將該二面
    車牌懸掛於上述竊得車牌號碼ＬＸ─四三三五號自用小客車上。嗣於同月二十二
    日下午二時許，及同日下午四時五十分許，在苗栗縣竹南鎮大厝里獅山六七號前
    及同鎮○○里○○○○○路旁草叢，為警分別查獲車牌號碼ＬＸ─四三三五號自
    用小客車及車牌號碼ＧＬ─五六０五號自用小客車車牌二面，並扣得辛○○所有
    供竊車所用之鑰匙一支。(四)九十三年九月二十日下午三時四十分許，在苗栗縣
    竹南鎮大厝里獅山一０二之三號前，持其所有而客觀上可供兇器使用之螺絲起子
    一支（未據扣案），將己○○所有車牌號碼Ｌ二─五四八八號自用小客車之右後
    車窗砸破後，再以上開螺絲起子竊取該車內之汽車音響主機一台、信用卡七張、
    己○○本人身分證及汽車駕駛執照各一張、宏竹遊藝場計分卡十張等物。嗣於同
    月二十二日下午二時許，在苗栗縣竹南鎮大厝里獅山六七號前為警查獲。(五)九
    十三年九月二十二日凌晨二時許，在苗栗縣頭份鎮○○里○○路○段三九三巷十
    五號前，以自備之鑰匙一支（未據扣案）竊取丁○○所有車牌號碼ＩＨＧ─００
    三號重型機車，嗣於同年十月二十四日晚上九時三十分許，在苗栗縣頭份鎮○○
    里○○路金天地大樓後方停車場，為警查獲。(六)九十三年十月六日凌晨一時許
    ，在苗栗縣竹南鎮○○里地○道正上方馬路旁，以自備鑰匙一支，竊盜向鳴德所
    有ＧＸ─七一三三號汽車，得手後，因車況不佳，將該車棄置於竹南鎮○○路一
    九六號旁。(七)同年十月六日凌晨二時許，在苗栗縣竹南鎮○○路一八五號前，
    持其所有鑰匙一支，竊取甲○○所有車牌號碼ＭＦ─０九五六號自用小客車，得
    手後，於同日上午八時許，在苗栗縣頭份鎮興華里雞心壩十一號前，為警查獲，
    並扣得上述鑰匙一支。
三、案經苗栗縣警察局頭份分局、竹南分局移送臺灣苗栗地方法院檢察署檢察官偵查
    起訴及移送併案審理。
    理  由
一、訊據被告（下稱被告）辛○○，對於右揭起訴暨併辦之共同毀損、連續竊盜犯罪
    事實，先後於偵審中坦承不諱，核與被害人戊○○、甲○○、己○○、傅星亮、
    乙○○、丙○○、丁○○、向鳴德分別於警詢時指訴被害情節，及證人陳英傑於
    警訊時證稱被告有竊盜上開二(一)汽車之情節均屬相符，暨共犯劉正雄於原審時
    供述毀損之情節亦相符，復有贓物領據六紙、現場及作案工具照片合計三十幀、
    苗栗縣警察局車輛協尋通報單二紙附卷，暨鑰匙二支、一字起子二支扣案可證，
    足見被告上述自白確與事實相符，堪予採信，被告上開犯行已臻明確，要堪認定
    。被告雖辯稱上開(一)、(四)、(六)或(五)之案件，係其主動向警察供出，或其
    於警察詢問時，其即承認云云，惟查，被告於上開(三)、(七)犯行遭警查獲時，
    雖另供稱其他連續犯之竊盜犯行，依法僅能認係自白，尚難認係自首（參照最高
    法院七十三年度第二次刑事庭會議決議），自無從減輕其刑，亦甚明確。再者，
    被告於本院辯稱：未攜帶扳手、螺絲起子犯案，核與原審時所供有異，應係卸責
    之詞，不足採信。從而，被告上開犯行，洵堪認定，自應依法論科。
二、核被告上開一之所為，係犯刑法第三百五十四條毀損罪。上開二之(一)、(二)、
    (五)、(六)、(七)之所為，均係犯刑法第三百二十條第一項竊盜罪，而扳手、螺
    絲起子，均堪認係兇器，是被告上開二之(三)、(四)之所為，均係犯刑法第三百
    二十一條第一項第三款加重竊盜罪。被告七次竊盜犯行，時間緊接，方法相同，
    所犯係基本構成要件相同之罪名，顯係出於概括犯意為之，為連續犯，應依刑法
    第五十六條規定，論以情節較重加重竊盜一罪，並依法加重其刑。被告上開(七)
    以外之竊盜犯行，與起訴部分有連續犯關係，並經檢察官先後向原審、本院併辦
    ，本院自應一併審理。被告與劉正雄間，就上述毀損犯行有犯意聯絡及行為分擔
    ，均為共同正犯。被告所犯連續竊盜罪與毀損罪間，犯意各別，罪名不同，應予
    分論併罰。被告受有如事實欄所載罪刑執行情形，有臺灣高等法院被告全國前案
    紀錄表在卷可按，其於執行完畢後五年內再犯本件有期徒刑以上之罪，核為累犯
    ，應依刑法第四十七條規定加重其刑，連續竊盜部分，並依法遞加重其刑。原審
    經審理之結果，認被告毀損犯行明確，因而適用刑法第二十八條、第三百五十四
    條、第四十七條、第三十八條第一項第二款，罰金罰鍰提高標準條例第一條前段
    等規定，並審酌被告犯罪手段、所生危害、犯後態度等一切情狀，量處被告有期
    徒刑六月，另將扣案一字型起子二支，認係共犯劉正雄所有，並供犯罪所用之物
    ，依法宣告沒收，經核其認事用法尚無違誤，量刑亦屬允當，檢察官提起上訴，
    未載明係一部上訴，依刑事訴訟法第三百四十八條第一項規定，視為全部上訴，
    則檢察官未具體載明上訴理由，核亦為無理由，其此部分上訴，自應予駁回。
三、原審經審理之結果，認被告竊盜之罪證明確，予以論科，固非無見，但原判決未
    及就(六)部分犯行一併審理，已有違誤。又原判決未就每件竊盜，應係成立刑法
    之普通竊盜或加重竊盜罪，分別說明認定，亦有可議。檢察官執原審未及就併辦
    案情審理，指摘原判決此部分不當，非無理由，原判決亦有上開可議，即屬無可
    維持，應由本院就該部分暨定執行刑部分均撤銷改判。爰審酌被告犯罪之動機、
    目的、手段，竊盜次數多達七次，嚴重危害社會治安及犯罪後尚知坦承全部犯行
    等一切情狀，並審酌公訴人之具體求刑，量處如主文第二項所示之刑，並與上訴
    駁回部分，定其應執行刑，以示懲儆。至扣案之鑰匙二支，係被告所有，供犯罪
    所用之物，業據被告陳明在卷，爰依刑法第三十八條第一項第二款，宣告沒收。
    另被告持以行竊之板手、螺絲起子、鑰匙等物，因均未據扣案，為免將來執行之
    困難，爰不併予宣告沒收，附此敘明。
據上論斷，應依刑事訴訟法第三百六十八條、第三百六十九條第一項前段、第三百六
十四條、第二百九十九條第一項前段，刑法第五十六條、第三百二十一條第一項第三
款、第四十七條、第五十一條第五款、第三十八條條第一項第二款，判決如主文。
本案經檢察官庚○○到庭執行職務
中      華      民      國    九十四    年      三      月    二十二    日
                                臺灣高等法院臺中分院刑事第一庭
                                      審判長法  官  陳  紀  綱
                                            法  官  陳  登  源
                                            法  官  蔡  聰  明
右正本證明與原本無異。
不得上訴。
                                            書記官  郭  振  祥
中      華      民    國      九十四   年      三       月   二十三   日
刑法第三百二十一條：
犯竊盜罪而有左列情形之一者，處六月以上五年以下有期徒刑：
一、於夜間侵入住宅或有人居住之建築物、船艦或隱匿其內而犯之者。
二、毀越門扇、牆垣或其他安全設備而犯之者。
三、攜帶兇器而犯之者。
四、結夥三人以上而犯之者。
五、乘火災、水災或其他災害之際而犯之者。
六、在車站或埠頭而犯之者。
前項之未遂犯罰之。
刑法第三百五十四條：
毀棄、損壞前二條以外之他人之物或致令不堪用，足以生損害於公眾或他人者，處二
年以下有期徒刑、拘役或五百元以下罰金。                                  Ｉ
